臺灣臺北地方法院民事裁定
111年度訴字第1470號
原      告  乾坤富實業有限公司


法定代理人  張毓琦  
訴訟代理人  胡盈州律師
            林怡均律師
被      告  合凌科技股份有限公司

法定代理人  張志鴻  
訴訟代理人  陳志偉律師
被      告  馳能股份有限公司


法定代理人  黃彥喆  
訴訟代理人  胡毓真律師
複  代理人  王鈴純  

上列當事人間聲請損害賠償事件，本院裁定如下：
    主  文
本件移送臺灣士林地方法院。
    理  由
一、按管轄權之有無，應依原告主張之事實，按諸法律關於管轄
    之規定而為認定，與其請求是否成立無涉。而因侵權行為涉
    訟者，得由行為地之法院管轄，為民事訴訟法第15條第1 項
    所明定。所謂行為地，凡為一部實行行為或其一部行為結果
    發生之地皆屬之。又共同訴訟之被告數人，其住所不在一法
    院管轄區域內者，各該住所地之法院俱有管轄權。但依第4
    條至第19條規定有共同管轄法院者，由該法院管轄，同法第
    20條定有明文。前開但書規定，係具特殊性質之審判籍，雖
    不排除合意或應訴管轄之規定，然排除普通審判籍之適用。
    是於被告數人住所不在一法院管轄區域內之共同訴訟，而有
    民事訴訟法第4 條至第19條規定之共同管轄法院時，原告應
    向該共同管轄法院起訴（最高法院107年度台抗字第193號、
    109年度台抗字第1554號裁定參照）。
二、本件原告乾坤富實業有限公司主張略以：被告合凌科技股份
    有限公司(下稱合凌公司)向原告承租新北市○○區○○○路○段00
    號20樓之7(下稱系爭房屋)，雙方於租約中約定被告合凌公
    司於承租期間未經原告同意不得將系爭房屋之一部分以其他
    變相方法由他人使用，且被告合凌公司應依法使用系爭房屋
    ，不得存放危險物品影響公共安全，並對於原告所提供之設
    備需確實做到正確安全使用及維護管理之責任。詎被告合凌
    公司意未經原告同意，任由被告馳能股份有限公司(下稱馳
    能公司)將容易起火引爆之電池儲能櫃放置於系爭房屋，更
    放任其在系爭房屋測試電池儲能櫃，終至發生火災燒毀系爭
    房屋內部裝潢及設備等，使原告因此受有損害。是依民法第
    184條第1項前段、第185條、第432條第1、2項本文、第433
    條及系爭租約等規定，提起本件侵權行為損害賠償之訴。
三、經查，被告合凌公司主事務所之所在地係臺北市松山區；而
    被告馳能公司雖登記於新北市深坑區，然該公司業於民國11
    0年8月18日已決議解散，並經新北市政府110年8月20日以新
    北府經司字第1108058456號函准予解散登記在案，現由清算
    人黃彥喆進行法定清算程序，此有股份有限公司變更登記表
    ，並有本院民事紀錄查詢表在卷足參，又該公司原登記之新
    北市深坑區址，前經本院為文書送達，亦以查無此人不能送
    達退回，此有不能送達事由報告書在卷可憑，且本件經被告
    馳能公司訴訟代理人確認，該公司解散後係以清算人址(新
    北市中和區)為主，亦有111年7月8日筆錄可稽(見本院卷第3
    23頁至324頁)。是以，被告馳能公司既經解散，且其登記址
    現已非其使用，自應以其清算人之新北市中和區址為其主事
    務所，又依原告起訴主張之事實，本件侵權行為地即系爭房
    屋所在地為新北市汐止區，依前揭規定及說明，本件應由臺
    灣士林地方法院為共同管轄法院，原告應向該共同管轄法院
    起訴，是本件原告向無管轄權之本院起訴，既有上述違誤。
    爰依職權將本件移送於臺灣士林地方法院。
四、依民事訴訟法第28條第1項，裁定如主文。
中　　華　　民　　國　　111 　年　　7 　　月　　13　　日
              民事第二庭    法　官　蒲心智
以上正本係照原本作成。
如不服本裁定應於送達後10日內向本院提出抗告狀，並繳納抗告
費新臺幣1,000元。　　　　　　
中　　華　　民　　國　　111 　年　　7 　　月　　13　　日
                            書記官  潘惠敏